hu: Tejhabosító típusa: Kézi elektromos; Merülő keverőtartozék; Beépített eszpresszógép-habosító; Elektromos kanna; Kézi pumpa; Gőzcső; Tűzhelyen használható gőzölő; Egyéb
nb: Melkeskummertype: Håndholdt elektrisk; Tilbehør til stavmikser; Integrert espressomaskinskummer; Elektrisk kanne; Manuell håndpumpe; Damparm; Dampkoker på komfyrtopp; Annet
bg-BG: Тип уред за разпенване на мляко: Ръчен електрически; Приставка за потапящ се блендер; Вграден разпенител за еспресо машина; Електрическа кана; Ръчна помпа; Парна дюза; Уред за готвене на пара на котлон; Друго
vi: Loại máy tạo bọt sữa: Thiết bị điện cầm tay; Phụ kiện máy xay sinh tố cầm tay; Vòi đánh sữa tích hợp trên máy pha espresso; Ấm đun nước điện; Bơm tay thủ công; Vòi đánh sữa; Xửng hấp; Khác
zh-CN: 奶泡机类型: 手持式电动; 浸入式搅拌机配件; 一体式意式咖啡机奶泡器; 电水壶; 手动泵; 蒸汽棒; 炉顶蒸汽壶; 其他
pt-PT: Tipo de espumador de leite: Elétrico portátil; Acessório para liquidificador de imersão; Espumador de leite integrado para máquina de café expresso; Jarro elétrico; Bomba manual; Bocal de vapor; Vaporizador para fogão; Outro
pl: Typ spieniacza do mleka: Ręczny elektryczny; Nakładka do blendera ręcznego; Spieniacz wbudowany w ekspres; Elektryczny dzbanek; Ręczna pompka; Dysza parowa; Spieniacz na kuchenkę; Pozostałe
zh-TW: 奶泡器類型: 手持電動式; 手持攪拌棒配件; 整合式義式咖啡機奶泡器; 電熱水壺; 手動泵浦; 蒸氣管; 爐用蒸鍋; 其他
sk-SK: Typ napeňovača mlieka: Ručný elektrický; Nadstavec na ponorný mixér; Integrovaný napeňovač espressa; Elektrická kanvica; Ručná pumpa; Parná dýza; Parný hrniec na sporák; Iné
sl-SI: Vrsta penilnika mleka: Ročni električni; Nastavek za potopni mešalnik; Vgrajen penilnik za espresso aparat; Električni vrč; Ročna črpalka; Paličica za paro; Parni kuhalnik na štedilniku; Druga
ja: ミルクフォーマーのタイプ: ハンドヘルド電動; イマージョンブレンダーアタッチメント; 一体型エスプレッソマシン泡立て器; 電気ジャグ; 手動ハンドポンプ; スチームワンド; コンロ蒸し器; その他
sv: Typ av mjölkskummare: Handhållen elektrisk; Stavmixertillbehör; Integrerad espressomaskinskummare; Elektrisk kanna; Manuell handpump; Ångrör; Ångkokare för spishäll; Övrigt
pt-BR: Tipo de espumador de leite: Elétrico portátil; Acessório para mixer de imersão; Espumador integrado para máquina de espresso; Jarra elétrica; Bomba manual; Bico de vapor; Vaporizador para fogão; Outro
lt-LT: Pieno plakiklio tipas: Rankiniai elektriniai; Panardinamojo trintuvo priedas; Integruotas espreso aparato plakiklis; Elektrinis ąsotis; Rankinis rankinis siurblys; Garo vamzdelis; Ant viryklės naudojamas garintuvas; Kita
en: Milk frother type: Handheld electric; Immersion blender attachment; Integrated espresso machine frother; Jug electric; Manual hand pump; Steam wand; Stovetop steamer; Other
tr: Süt köpürtme makinesi tipi: El tipi elektrikli; El blenderi aparatı; Entegre espresso makinesi köpürtücü; Sürahili elektrikli; Manuel el pompası; Köpük çubuğu; Ocak üstü buharlı pişirici; Diğer
hr-HR: Vrsta pjenilice mlijeka: Ručno električno; Nastavak za štapni mikser; Integrirana pjenilica za espresso aparat; Električni vrč; Ručna pumpa; Parni štapić; Uređaj za kuhanje na pari na štednjaku; Ostalo
el: Μέθοδος αφροποίησης γάλακτος: Φορητό ηλεκτρικό; Εξάρτημα μπλέντερ βύθισης; Ενσωματωμένος αφροποιητής μηχανής εσπρέσο; Ηλεκτρική κανάτα; Χειροκίνητη αντλία χειρός; Ακροφύσιο ατμού; Ατμομάγειρας εστίας; Άλλο
fi: Maidonvaahdottimen tyyppi: Kädessä pidettävä sähkökäyttöinen; Sauvasekoittimen lisäosa; Integroitu espressokoneen vaahdotin; Sähköinen kannu; Manuaalinen käsipumppu; Höyrysuutin; Liedellä käytettävä höyrystin; Muu
da: Mælkeskummertype: Håndholdt elektrisk; Stavblendertilbehør; Integreret espressomaskineskummer; Elektrisk kande; Manuel håndpumpe; Mælkeskummer; Mælkeskummer til komfur; Andet
cs: Typ pěniče mléka: Ruční elektrický; Nástavec na tyčový mixér; Napěňovač mléka zabudovaný do kávovaru; Elektrický – nádoba; Ruční pístový; Parní tryska; Napařovač na sporák; Jiný
th: ประเภทของเครื่องตีฟองนม: อุปกรณ์ไฟฟ้าแบบพกพา; อุปกรณ์เสริมเครื่องปั่นแบบจุ่ม; หัวตีฟองนมแบบติดตั้งในเครื่องเอสเปรสโซ; แบบเหยือกไฟฟ้า; แบบปั๊มด้วยมือ; ไม้พ่นไอน้ำ; แบบใช้บนเตา (สตีมด้วยเตา); อื่นๆ
nl: Type melkopschuimer: Elektrische handmodel; Staafmixeraccessoire; Geïntegreerde melkschuimer voor espressomachines; Elektrische opschuimer (kan); Handpomp; Stoompijpje; Melkopschuimer voor fornuis; Overig
ru: Тип капучинатора: Ручной электрический; Насадка для погружного блендера; Встроенный вспениватель для эспрессо-машины; Электрический кувшин; Ручной насос; Паровая трубка; Пароварка для плиты; Другой
de: Milchaufschäumertyp: Handgeführt elektrisch; Stabmixeraufsatz; Integrierter Milchaufschäumer für Espressomaschinen; Milchaufschäumer; Manuelle Handpumpe; Dampftechnik; Dampfgarer für den Herd; Sonstiges
fr: Type de mousseur à lait: Électrique portatif; Accessoire pour mixeur plongeant; Mousseur intégré pour machine à expresso; Pichet électrique; Pompe manuelle; Buse vapeur; Mousseur vapeur sur cuisinière; Autre
ro-RO: Tipul aparatului de spumat lapte: Electric portabil; Accesoriu blender cu imersie; Spumator integrat în aparatul de espresso; Cană electrică; Pompă manuală; Duză de abur; Vas pentru gătit la abur pentru aragaz; Altele
it: Tipo di montalatte: Elettrico portatile; Accessorio per frullatore a immersione; Montalatte integrato per macchina per caffè espresso; Brocca elettrica; Pompa manuale; Lancia vapore; Vaporiera da fornello; Altro
es: Tipo de espumador de leche: Eléctrico de mano; Accesorio de licuadora de inmersión; Espumador integrado para máquina de café expreso; Jarra eléctrica; Bomba manual; Boquilla de vapor; Vaporera para cocina; Otros
ko: 우유 거품기 유형: 휴대용 전동; 핸드 블렌더 부착형; 에스프레소 머신 내장형 거품기; 저그형 전동; 수동 핸드 펌프; 스팀봉; 가스레인지용 스티머; 기타